臺灣高雄地方法院刑事裁定
111年度聲字第1025號
聲  請  人  臺灣高雄地方檢察署檢察官
受  刑  人  洪志偉



上列聲請人因受刑人數罪併罰有二裁判以上，聲請定其應執行之
刑（111年執聲字第802號），本院裁定如下：
　　主  文
甲○○犯如附表所示之罪，所處各如附表所載之刑，應執行有期徒
刑拾壹年。
    理　由
一、聲請意旨略以：受刑人因犯如附表所示之罪，先後經判決確
    定，應依刑法第50條、第53條及第51條第5款規定，定其應
    執行之刑，爰依刑事訴訟法第477條第1項規定聲請定應執行
    刑等語。
二、按裁判確定前犯數罪者，併合處罰之；數罪併罰，有2裁判
    以上者，依第51 條之規定，定其應執行之刑；又數罪併罰
    ，分別宣告其罪之刑，如宣告多數有期徒刑者，於各刑中之
    最長期以上，各刑合併之刑期以下，定其刑期，但不得逾30
    年，刑法第50條第1項前段、第51條第5款、第53條分別定有
    明文。再者，法律上屬於自由裁量之事項，有其外部性界限
    及內部性界限，並非概無拘束。依據法律之具體規定，法院
    應在其範圍選擇為適當之裁判者，為外部性界限；而法院為
    裁判時，應考量法律之目的，及法律秩序之理念所在者，為
    內部性界限。法院為裁判時，二者均不得有所踰越，是數罪
    併罰，有二裁判以上，定其應執行之刑時，固屬法院自由裁
    量之事項，然仍應受前揭外部性界限及內部性界限之拘束（
    最高法院93年度台非字第192號判決要旨可參）。
三、經查，本件受刑人犯附表所示案件，先後經法院判處如附表
    所示之刑（各罪之犯罪時間、判決案號、確定日期、得易科
    罰金與否、曾經定應執行刑情形等，均詳見附表所載），此
    有各該判決書及臺灣高等法院被告前案紀錄表附卷可稽，符
    合數罪定其應執行之刑之要件。再者，受刑人本案所犯有得
    易科罰金及不得易科罰金之罪，依刑法第50條第1項但書第1
    款之規定，不得定應執行刑，然受刑人已具狀依刑法第50條
    第2項規定，請求檢察官聲請附表所示各罪定應執行刑，此
    有受刑人聲請狀1份附卷為憑，本院認本件聲請核屬正當。
    復依前開說明，本院就附表所示案件，再為定應執行刑之裁
    判時，自應受前開裁判所為定應執行刑內部界限之拘束，即
    不得重於上開曾經定應執行刑之罪所示定應執行刑與其餘各
    罪所示判決刑度加計之總和（計算式：4月+6月+3月+1年1月
    +6月+3年+1年6月+1年2月+3年2月+1年9月＝13年3月），再經
    衡酌受刑人所犯犯罪類型各為公共危險及加重詐欺取財，犯
    罪時間則均集中於107年間，其於上開行為時亦甫成年不久
    ，日後亦有復歸社會之必要，暨受刑人以書狀陳述其當時年
    輕識淺而為上揭犯行，現已知悔悟，希望法院從輕之意見，
    及其所犯罪數之整體非難評價等總體情狀，裁定如主文所示
    之應執行刑。又受刑人所犯如附表所示得易科罰金之罪部分
    ，固係最重本刑為5年以下有期徒刑之罪，且原確定判決宣
    告之刑期未逾6個月，本雖得易科罰金，惟因與附表所示其
    餘不得易科罰金之犯罪併合處罰之結果，而不得易科罰金，
    參照司法院大法官會議釋字第144、679號解釋自毋庸為易科
    罰金之記載，附此敘明。
四、爰依刑事訴訟法第477條第1項，刑法第50條第2項、第53條
    、第51條第5款，裁定如主文。
中　　華　　民　　國　　111 　年　　8 　　月　25 　　日
                  刑事第三庭    法　官  洪韻婷
以上正本證明與原本無異。
如不服本裁定，應於送達後5日內，向本院提出抗告狀。
中　　華　　民　　國　　111 　年　　8 　　月　25　 　日
                                書記官  鄭益民
附表：

編　號  1 2 3 　罪　名  共同妨害公眾往來 共同妨害公眾往來 共同妨害公眾往來 宣  告　刑  有期徒刑4月，如易科罰金以1000元折算一日 有期徒刑6月，如易科罰金以1000元折算一日 有期徒刑3月，如易科罰金以1000元折算一日  犯罪日期  107年04月30日 107年11月09日 107年05月03日 偵查(自訴)機關年度案號  高雄地檢107年度少連偵字第114號 高雄地檢108年度少連偵字第22號 高雄地檢107年度少連偵字第93號 最後 事實審 法院 高雄地院 高雄地院 高雄地院  案　　號 107年度簡字第4193號 110年度簡字第1584號 110年度審訴字第443號  判決日期  107年12月25日  108年05月24日  108年06月26日    確定 判決 法　　院    高雄地院    高雄地院    高雄地院  案　　號 107年度簡字第4193號 110年度簡字第1584號 110年度審訴字第443號  判　　決確定日期  108年02月01日  108年06月28日  108年07月30日 備 　　註  高雄地檢108年度執字第3632號（前科表編號7） 高雄地檢108年度執字第6287號（前科表編號17） 高雄地檢108年度執字第10129號（前科表編號6） 

編　號  4 5 6 　罪　名  三人以上共同詐欺取財 共同妨害公眾往來 三人以上共同詐欺取財 宣  告　刑  有期徒刑1年1月 有期徒刑6月，如易科罰金以1000元折算一日 有期徒刑1年4月  犯罪日期  107年06月09日 107年11月25日 107年06月07日 偵查(自訴)機關年度案號  高雄地檢107年度偵字第16478、11861、14296、15703、15749、16687、19132、20539號 高雄地檢108年度少連偵字第3號 高雄地檢107年度少連偵字第209號 最後 事實審 法院 高雄地院 高雄地院 高雄地院  案　　號 108年度審訴緝字第33號 108年度簡字第3121號 110年度金訴字第5號  判決日期  108年10月24日  108年11月06日  108年12月12日   確定 判決 法　　院    高雄地院    高雄地院    高雄地院  案　　號 108年度審訴緝字第33號 108年度簡字第3121號 110年度金訴字第5號  判　　決確定日期  108年11月12日  108年11月26日  109年01月07日 備 　　註  高雄地檢108年度執字第10391號（前科表編號9） 高雄地檢109年度執字第841號（前科表編號16） 高雄地檢109年度執字第1721號，附表編號6至15曾經定應執行有期徒刑3年（前科表編號11） 

編　號  7 8 9 　罪　名  三人以上共同詐欺取財 三人以上共同詐欺取財 三人以上共同詐欺取財 宣  告　刑  有期徒刑1年4月 有期徒刑1年3月 有期徒刑1年3月  犯罪日期  107年06月09日 107年06月09日 107年06月10日 偵查(自訴)機關年度案號  高雄地檢107年度少連偵字第209號 高雄地檢107年度少連偵字第209號 高雄地檢107年度少連偵字第209號 最後 事實審 法院 高雄地院 高雄地院 高雄地院  案　　號 110年度金訴字第5號 110年度金訴字第5號 110年度金訴字第5號  判決日期  108年12月12日  108年12月12日  108年12月12日   確定 判決 法　　院    高雄地院    高雄地院    高雄地院  案　　號 110年度金訴字第5號 110年度金訴字第5號 110年度金訴字第5號  判　　決確定日期  109年01月07日  109年01月07日  109年01月07日 備 　　註  高雄地檢109年度執字第1721號，附表編號6至15曾經定應執行有期徒刑3年（前科表編號11）   

編　號  10 11 12 　罪　名  三人以上共同詐欺取財 三人以上共同詐欺取財 三人以上共同詐欺取財 宣  告　刑  有期徒刑1年3月 有期徒刑1年2月 有期徒刑1年2月  犯罪日期  107年06月11日 107年06月10日 107年06月10日 偵查(自訴)機關年度案號  高雄地檢107年度少連偵字第209號 高雄地檢107年度少連偵字第209號 高雄地檢107年度少連偵字第209號 最後 事實審 法院 高雄地院 高雄地院 高雄地院  案　　號 110年度金訴字第5號 110年度金訴字第5號 110年度金訴字第5號  判決日期  108年12月12日  108年12月12日  108年12月12日   確定 判決 法　　院    高雄地院    高雄地院    高雄地院  案　　號 110年度金訴字第5號 110年度金訴字第5號 110年度金訴字第5號  判　　決確定日期  109年01月07日  109年01月07日  109年01月07日 備 　　註  高雄地檢109年度執字第1721號，附表編號6至15曾經定應執行有期徒刑3年（前科表編號11）   

編　號  13 14 15 　罪　名  三人以上共同詐欺取財 三人以上共同詐欺取財 三人以上共同詐欺取財 宣  告　刑  有期徒刑1年2月 有期徒刑1年2月 有期徒刑1年2月  犯罪日期  107年06月10日 107年06月11日 107年06月25日 偵查(自訴)機關年度案號  高雄地檢107年度少連偵字第209號 高雄地檢107年度少連偵字第209號 高雄地檢107年度少連偵字第209號 最後 事實審 法院 高雄地院 高雄地院 高雄地院  案　　號 110年度金訴字第5號 110年度金訴字第5號 110年度金訴字第5號  判決日期  108年12月12日  108年12月12日  108年12月12日   確定 判決 法　　院    高雄地院    高雄地院    高雄地院  案　　號 110年度金訴字第5號 110年度金訴字第5號 110年度金訴字第5號  判　　決確定日期  109年01月07日  109年01月07日  109年01月07日 備 　　註  高雄地檢109年度執字第1721號，附表編號6至15曾經定應執行有期徒刑3年（前科表編號11）   

編　號  16 17 18 　罪　名  三人以上共同詐欺取財 三人以上共同詐欺取財 三人以上共同詐欺取財 宣  告　刑  有期徒刑1年4月 有期徒刑1年3月 有期徒刑1年3月  犯罪日期  107年06月11日 107年06月12日 107年06月12日 偵查(自訴)機關年度案號  高雄地檢107年度偵字第20282號 高雄地檢107年度偵字第20282號 高雄地檢107年度偵字第20282號 最後 事實審 法院 高雄地院 高雄地院 高雄地院  案　　號 110年度原訴字第10號 110年度原訴字第10號 110年度原訴字第10號  判決日期  109年01月02日  109年01月02日  109年01月02日   確定 判決 法　　院    高雄地院    高雄地院    高雄地院  案　　號 110年度原訴字第10號 110年度原訴字第10號 110年度原訴字第10號  判　　決確定日期  109年02月05日  109年02月05日  109年02月05日 備 　　註  高雄地檢110年度執字第1984號，附表編號16至18曾經定應執行有期徒刑1年6月（前科表編號12）   

編　號  19 20 21 　罪　名  三人以上共同詐欺取財 三人以上共同詐欺取財 三人以上共同詐欺取財 宣  告　刑  有期徒刑1年2月 有期徒刑1年4月 有期徒刑1年3月  犯罪日期  107年06月25日 107年6月27日 107年6月25日 偵查(自訴)機關年度案號  橋頭地檢107年度偵字第11370、11868號 高雄地檢107年度少連偵字第251號 高雄地檢107年度少連偵字第251號 最後 事實審 法院 橋頭地院 高雄地院 高雄地院  案　　號 108年度審訴字第996號 109年度審金訴字第50號 109年度審金訴字第50號  判決日期  109年02月04日  109年09月04日  109年09月04日   確定 判決 法　　院 橋頭地院    高雄地院    高雄地院  案　　號 108年度審訴字第996號 109年度審金訴字第50號 109年度審金訴字第50號  判　　決確定日期  109年03月04日  110年10月08日  110年10月08日 備 　　註  橋頭地檢109年度執字第1686號（前科表編號13） 高雄地檢109年度執字第1961號，附表編號20至24曾經定應執行有期徒刑3年2月（前科表編號15）  

編　號  22 23 24 　罪　名  三人以上共同詐欺取財 三人以上共同詐欺取財 三人以上共同詐欺取財 宣  告　刑  有期徒刑1年2月 有期徒刑1年2月 有期徒刑1年2月  犯罪日期  107年6月27日 107年6月27日 107年6月27日 偵查(自訴)機關年度案號  高雄地檢107年度少連偵字第251號 高雄地檢107年度少連偵字第251號 高雄地檢107年度少連偵字第251號 最後 事實審 法院 高雄地院 高雄地院 高雄地院  案　　號 109年度審金訴字第50號 109年度審金訴字第50號 109年度審金訴字第50號  判決日期  109年09月04日  109年09月04日  109年09月04日   確定 判決 法　　院    高雄地院    高雄地院    高雄地院  案　　號 109年度審金訴字第50號 109年度審金訴字第50號 109年度審金訴字第50號  判　　決確定日期  110年10月08日  110年10月08日  110年10月08日 備 　　註  高雄地檢109年度執字第1961號，附表編號20至24曾經定應執行有期徒刑3年2月（前科表編號15）   

編　號  25 26 27 　罪　名  三人以上共同詐欺取財 三人以上共同詐欺取財 三人以上共同詐欺取財 宣  告　刑  有期徒刑1年4月 有期徒刑1年3月 有期徒刑1年3月  犯罪日期  107年06月05日 107年06月08日 107年06月08日 偵查(自訴)機關年度案號  高雄地檢108年度少連偵字第236號 高雄地檢108年度少連偵字第236號 高雄地檢108年度少連偵字第236號 最後 事實審 法院 高雄地院 高雄地院 高雄地院  案　　號 109年度訴字第833號 109年度訴字第833號 109年度訴字第833號  判決日期  111年02月11日  111年02月11日  111年02月11日   確定 判決 法　　院    高雄地院    高雄地院    高雄地院  案　　號 109年度訴字第833號 109年度訴字第833號 109年度訴字第833號  判　　決確定日期  111年03月23日  111年03月23日  111年03月23日 備 　　註  高雄地檢111年度執字第2482號，附表編號25至30曾經定應執行有期徒刑1年9月（前科表編號13）   

編　號  28 29 30 　罪　名  三人以上共同詐欺取財 三人以上共同詐欺取財 三人以上共同詐欺取財 宣  告　刑  有期徒刑1年3月 有期徒刑1年2月 有期徒刑1年2月  犯罪日期  107年06月09日 107年06月08日 107年06月09日 偵查(自訴)機關年度案號  高雄地檢108年度少連偵字第236號 高雄地檢108年度少連偵字第236號 高雄地檢108年度少連偵字第236號 最後 事實審 法院 高雄地院 高雄地院 高雄地院  案　　號 109年度訴字第833號 109年度訴字第833號 109年度訴字第833號  判決日期  111年02月11日  111年02月11日  111年02月11日   確定 判決 法　　院    高雄地院    高雄地院    高雄地院  案　　號 109年度訴字第833號 109年度訴字第833號 109年度訴字第833號  判　　決確定日期  111年03月23日  111年03月23日  111年03月23日 備 　　註  高雄地檢111年度執字第2482號，附表編號25至30曾經定應執行有期徒刑1年9月（前科表編號13）